# 权益法核算的股权稀释，资本公积不足冲减怎么处理，

提问人：lhh891228 时间：2020-07-22 15:32:00
我公司因其他股东增资导致股权稀释，从49%变为25%，按照持股比例变动是减少长期股权投资，资本公积也相应减少，但是资本公积不足冲减我是以负数列示还是冲减留存收益呢？

回答人：chenyiwei
参考：《瑞华研究 2010 ～ 2019 汇编》之“问题3-1-47（权益法核算的长期股权投资在资本公积存在借方余额时的减值确认）”。